【裁判字號】    99,訴,768
【裁判日期】    991013
【裁判案由】    違反毒品危害防制條例
【裁判全文】
臺灣屏東地方法院刑事判決               99年度訴字第768號
公  訴  人  臺灣屏東地方法院檢察署檢察官
被      告  甲○○
上列被告因違反毒品危害防制條例案件，經檢察官提起公訴（99
年度毒偵字第1275號），嗣被告於本院準備程序進行中先就被訴
事實為有罪之陳述，本院告知被告簡式審判程序之旨，並聽取
當事人之意見後，本院合議庭裁定改由受命法官獨任依簡式審判
程序審理，本院判決如下：
    主  文
甲○○施用第一級毒品，累犯，處有期徒刑捌月；又施用第二級
毒品，累犯，處有期徒刑伍月。應執行有期徒壹年。
    事  實
一、甲○○前於民國90年間因施用毒品案件，經本院以90年度毒
    聲字第1175號裁定觀察、勒戒，因無繼續施用毒品傾向，於
    90年7 月26日執行完畢釋放，並經台灣屏東地方法院檢察署
    檢察官以90年度毒偵第1147號為不起訴處分確定。復於91年
    間因施用毒品案件，經該署檢察官聲請強制戒治並起訴，強
    制戒治部分經本院以91年度毒聲字第1172號裁定准予強制戒
    治，嗣由本院以92年度毒聲字第175 號裁定停止戒治；惟其
    於停止戒治期間，因於92年間再犯施用毒品案件（即下述92
    年間之施用毒品案件）而為本院以92年度毒聲字第750 號裁
    定撤銷停止戒治再度入所戒治，於93年1 月5 日戒治期滿；
    起訴部分則由本院91年度訴字第874 號判決判處應執行有期
    徒刑1 年確定；另上開92年間之施用毒品案件則由本院以92
    年度訴字第454 號判決判處應執行有期徒刑1 年3 月確定，
    上開2 案接續執行，於93年1 月6 日戒治期滿入監轉執行，
    94年8 月12日假釋併付保護管束出監，假釋未經撤銷而於95
    年2 月14日期滿執行完畢。詎其仍不知悔改，明知海洛因及
    甲基安非他命分屬第一、二級毒品，不得持有及施用，仍分
    別基於施用第一、二級毒品之犯意，於99年4 月9 日遭查獲
    之3 時許前某時（起訴書誤載99年4 月9 日4 時30分許往前
    回溯96、120 小時內之某時），在不詳處所，以將第一級毒
    品海洛因捲入香煙內吸食之方式，施用第一級毒品海洛因1
    次；復於上開施用海洛因後之同日3 時前某時，將第二級毒
    品甲基安非他命置入其所有之玻璃球內，以燒烤吸食煙霧之
    方式施用第第二級毒品甲基安非他命1 次。嗣於99年4 月9
    日3 時許，在屏東縣新園鄉○○路38號之1 旁廣場因形跡可
    疑為警查獲，得其同意後採尿送驗，檢出尿液中呈海洛因代
    謝後之嗎啡及甲基安非他命陽性反應，始悉上情。
二、案經屏東縣政府警察局東港分局報告台灣屏東地方法院檢察
    署檢察官偵查起訴。
    理  由
一、本件被告甲○○所犯係死刑、無期徒刑、最輕本刑為3 年以
    上有期徒刑以外之罪，其於準備程序就前揭被訴事實為有罪
    之陳述，經受命法官告知簡式審判程序之旨，並聽取其與公
    訴人之意見後，本院認無不得或不宜改依簡式審判程序進行
    之情事，依刑事訴訟法第273 條之1 第1 項、第284 條之1
    規定，裁定本件由受命法官獨任進行簡式審判程序，合先敘
    明。
二、上揭犯罪事實，業據被告於警詢及本院審理中坦承不諱；且
    被告於99年4 月9 日3 時為警查獲後所採集之尿液，經屏東
    縣政府警察局東港分局員警初步檢驗後，再送台灣檢驗科技
    股份有限公司以酵素免疫分析法及氣相層析質譜儀法檢驗，
    均呈嗎啡（即海洛因代謝後成分）及甲基安非他命之陽性反
    應，此有台灣檢驗科技股份有限公司99年4 月23日編號KＺ00
    0000000000號濫用藥物尿液檢驗報告1 紙、屏東縣政府警察
    東港分局查獲涉嫌毒品危害防制條例案尿液初步檢驗報告表
    1 紙、屏東縣政府警察局東港分局偵辦毒品條例尿液受檢人
    真實姓名對照表1 紙、尿液初步檢驗照片1 幀在卷可稽，上
    述鑑驗結果，均係檢驗機關本於專業知識及以精密儀器或科
    學檢驗方法所得之結論，自可憑信，綜上足認，本案事證明
    確，被告上開犯行應堪認定。
三、甲○○前於90年間因施用毒品案件，經本院以90年度毒聲字
    第1175號裁定觀察、勒戒，因無繼續施用毒品傾向，於90年
    7 月26日執行完畢釋放，並經台灣屏東地方法院檢察署檢察
    官以90年度毒偵第1147號為不起訴處分確定。復於91年間因
    施用毒品案件，經該署檢察官聲請強制戒治並起訴，強制戒
    治部分經本院以91年度毒聲字第1172號裁定准予強制戒治，
    嗣由本院以92年度毒聲字第175 號裁定停止戒治；惟其於停
    止戒治期間，因於92年間再犯施用毒品案件而為本院以92年
    度毒聲字第750 號撤銷停止戒治再度入所戒治，於93年1 月
    5 日戒治期滿；起訴部分則由本院91年度訴字第874 號判決
    判處應執行有期徒刑1 年確定；上開92年間之施用毒品案件
    則由本院以92年度訴字第454 號判決判處應執行有期徒刑1
    年3 月確定等情，有台灣高等法院被告前案紀錄表1 份在卷
    可按，是被告已於觀察勒戒執行完畢後5 年內再犯毒品案件
    ，本件雖於5 年後再犯，仍應依法論罪科刑（最高法院97年
    度第5 次刑事庭會議決議意旨參照）。
四、查海洛因、甲基安非他命分屬毒品危害防制條例第2 條第2
    項第1 款、第2 款所規定之第一級毒品及第二級毒品，不得
    持有、施用，被告竟持以施用，是核其所為，係犯毒品危害
    防制條例第10條第1 項、第2 項之施用第一級、二級毒品罪
    。其施用前持有海洛因及甲基安非他命之低度行為，分別為
    施用之高度行為所吸收，均不另論罪。被告有如事實欄所示
    之有期徒刑執行完畢紀錄，有台灣高等法院被告前案紀錄表
    1 份附卷足憑，其於刑之執行完畢後5 年內，故意再犯本件
    有期徒刑以上之2 罪，皆為累犯，均應依刑法第47條第1 項
    規定，加重其刑。被告所犯上開2 罪，犯意各別，行為互殊
    ，應予分論併罰。爰審酌被告前因施用毒品案件，經觀察、
    勒戒、強制戒治及刑之執行完畢後，仍不思悔改，徹底去除
    施用毒品之惡習，竟又施用毒品，顯其無戒絕毒品之意且繼
    續沈淪毒海之中，及兼衡其素行狀況、施用毒品對社會治安
    造成之危害，生活狀況、教育程度、犯後坦承犯行，態度尚
    佳等一切情狀，分別量處如主文所示之刑，並定其應執行刑
    。公訴人雖就本件具體求處有期徒刑1 年6 月，惟本院認以
    量處如主文所示之刑為適當，公訴人之求刑，核屬過重，附
    此敘明。至本件被告施用第二級毒品所用之玻璃球1 個，已
    遭被告用畢丟棄，業據其供承在卷，復無證據證明現仍存在
    ，爰不為沒收之宣告。
據上論斷，應依刑事訴訟法273 條之1 第1 項、第299 條第1 項
前段，毒品危害防制條例第10條第1 項、第2 項，刑法第11條前
段、第47條第1 項、第51條第5 款，判決如主文。
本案經檢察官陳立興到庭執行職務
中    華    民    國    99    年    10    月    13    日
                  刑事第五庭    法  官  劉怡孜
以上正本證明與原本無異。
如不服本判決應於收受判決後10日內向本院提出上訴書狀，並
應敘述具體理由；其未敘述上訴理由者，應於上訴期間屆滿後
20日內向本院補提理由書（均須按他造當事人之人數附繕本）
「切勿逕送上級法院」。
中    華    民    國    99    年    10    月    13    日
                                書記官  薛慧茹
附錄論罪科刑法條：
毒品危害防制條例第10條
施用第一級毒品者，處 6 月以上 5 年以下有期徒刑。
施用第二級毒品者，處 3 年以下有期徒刑。

司法院資訊處製作；財團法人民間司法改革基金會備份。
